# 其他应收款

提问人：花落 man1 时间：2019-05-01 19:21:30
其他应收款里的加油费（已支付，未到票），是否需要计提坏账准备？还是重分类到预付账款？

回答人：chenyiwei
要看是否已经接受了对应的加油服务。如果是，应直接费用化处理，不能挂账；尚未使用的部分可作为预付账款处理。